# 由ST博源的案例想到合并如何处理？

提问人：zhs7403 时间：2015-12-15 09:04:19
最近ST博源的案例--如果大股东a无偿捐赠给子公司b。a做账 dr 长股投资 cr 银存（或其他非货币资产）；b做账 dr 银存（或其他非货币资产）cr 资本公积 如果大股东需要做合并，那么
1 、直接dr 资本公积 cr 长股投资 2. 直接dr 资本公积 cr 长股投资 后按照少数股权的持股比例比如20% 在做一笔 cr 资本公积（20%） cr 少数股权（20%） 即满足新 33 号第 36 条的在母公司和少数股东之间均匀分摊的要求我理解似乎是 1 对，因为没有改变大股东控制资源的经济成果和现金流量，且为合并口径下本会计主体之间的交易，只需要资本公积和大股东的长股投资抵消即可，对吗？ 但考虑 2 似乎也有道理，因为该顺流交易影响了子公司的净资产，需要分配。不知道如何考虑此问题？

回答人：chenyiwei
母公司直接无偿捐赠资产给孙公司，应理解为母公司先向子公司捐赠，子公司增加资产和资本公积；然后子公司再将该资产投入孙公司，子公司按资产的入账价值转为对孙公司的追加投资成本。这样逐层反映下来比较清晰，不会出现抵销分录抵不完的情况。合并报表层面还是要体现出少数股东权益变动的。